臺灣高等法院臺南分院刑事判決　　　　　九十年度上易字第一九二九號　　　 潛
　　　上　訴　人
　　　即　被　告　甲　○　○
右列上訴人因賭博案件，不服臺灣臺南地方法院九十年度易更字第五號中華民國九十
年十月十八日第一審判決（起訴案號：臺灣臺南地方法院檢察署八十九年度營偵字第
一六七一號），提起上訴，本院判決如左：
      主      文
上訴駁回。
      事      實
一、甲○○曾於民國（下同）八十五年間，因賭博案件，經本院判處有期徒刑二月確
    定，於八十五年九月二十四日執行易科罰金確定，仍不知悔改。竟基於營利之概
    括犯意，自八十九年十一月七日起至同年月十一日止，在台南縣後壁鄉嘉田村三
    鄰一四六之十六號「好心情」檳榔攤之公眾得出入之場所，擺設電動賭博機具「
    龍鳳台」二台、「南北雙俠」一台，聚集不特定之多數人賭博財物，並自同年月
    九日起以月薪新台幣（下同）二萬五千元之代價，僱用與之有犯意聯絡之阮氏錦
    玲（業經臺灣臺南地方法院檢察署為不起訴處分）共同看管檳榔攤及擔任兌換零
    錢商品之工作。其賭博方式為，每次投幣十元兌換十分，再以分數隨意押注輸贏
    ，如押中者可得倍數不等分數，再依所剩分數向甲○○、阮氏錦玲兌換等值商品
    ；如未押中則賭資即隨分數歸入電玩機具內。嗣於同年十一月十一日零時四十分
    許，適有賭客吳明輝（亦經臺灣臺南地方法院檢察署為不起訴處分）在該處賭玩
    上開機具，而為警當場查獲，並扣得電動賭博機具「龍鳳台」二台、「南北雙俠
    」一台及機具內之賭資二萬二千一百七十元。
二、案經台南縣警察局白河分局報請臺灣臺南地方法院檢察署檢察官偵查起訴。
      理      由
一、訊據上訴人即被告甲○○矢口否認有賭博犯行，辯稱：伊係向阮氏錦玲買檳榔攤
    ，賭博機具是伊買來，但尚未營業，機具內銅幣是伊所有，是放在倉庫內，尚未
    營業；案發當天，伊正在攤外與阮女談攤位交接云云。
二、經查：
(一)被告有於上開時地，提供上開場所擺設上開電動機具，並以上開方法聚集不特定
    人賭博財物之事實，業據被告於警訊及偵查中一致供稱：上開機具係伊所有，自
    八十九年十一月七日開始擺設在上開檳榔攤，賭客投幣押注後，如押中可得倍數
    不等之積分，用以換取等值商品或補差價，阮氏錦玲係伊僱請販賣檳榔，月薪二
    萬五千元等語不諱，並據共犯阮氏錦玲於警訊、偵查中供稱：被告自八十九年十
    一月九日開始僱用伊，月薪二萬五千元，為警查獲當時，賭客吳明輝先以四百元
    購買保力達飲料等物品，伊找其八十元硬幣，伊聽得懂國語等語明確，證人吳明
    輝於警訊亦證稱：伊以向阮氏錦玲買檳榔、飲料所找零錢五十元，投入上開「南
    北雙俠」之機具內押注，贏二百五十分，伊準備贏到三百二十分時，再向老闆換
    回購買檳榔飲料的金額等語，復有現場相片三張附卷及電動賭博機具三台及賭資
    二萬二千一百七十元扣案可稽，堪認被告上開自白足可採信。
(二)被告雖於原審及本院審理時改稱：伊尚未接管上開檳榔攤營業，亦未提供上開機
    具與人賭博，阮氏錦玲國語不好，致筆錄記載有誤云云，並提出買賣契約書、讓
    渡證書各一份為憑。然其所辯不僅與其警訊、偵查中所供矛盾，且與共犯阮氏錦
    玲及證人吳明輝供證上情不符。而阮氏錦玲迭於警訊、偵查中及原審審理時，均
    稱聽得懂國語。又上開機具係被告自八十九年十一月七日開始擺設之情，既經被
    告自承在卷，而上開機具為警查獲時，均有插上電源，並有賭客在場打玩等情，
    亦據賭客吳明輝陳明在卷，並有上開現場相片附卷可稽，則無論被告是否已正式
    接管上開檳榔攤，其確有提供上開場所，擺設上開機具，聚集不特定多數人利用
    上開機具隨機押注，賭玩財物以營利之事實，極為明確，所辯無賭博行為云云，
    無非事後卸責之詞，委無足採。本件事證明確，被告犯行堪以認定，應予依法論
    科。
三、核被告所為，係犯刑法第二百六十六條第一項前段之普通賭博罪、同法第二百六
    十八條之意圖營利供給賭博場所罪及聚眾賭博罪。公訴人僅論以同法第二百六十
    六條第一項前段及第二百六十八條之意圖營利供給賭博場所罪，尚有未洽，附此
    敘明。被告與綽號阮氏錦玲間，互有犯意聯絡及行為分擔，應論以共同正犯。被
    告以一行為觸犯上開三罪名，為想像競合犯，應從一重按意圖營利聚眾賭博罪處
    斷。被告先後多次犯行，時間緊接，觸犯構成要件相同之罪名，顯係基於概括犯
    意反覆為之，依刑法第五十六條連續犯規定論以一罪，並依法加重其刑。被告曾
    於八十五年間，因賭博案件，經本院判處有期徒刑二月確定，於八十五年九月二
    十四日執行易科罰金確定，有臺灣高等法院被告全國前案紀錄表在卷可稽，於五
    年內再犯本件有期徒刑以上之罪，為累犯，應依刑法第四十七條規定遞加重其刑
    。原審審酌被告不思循正途獲利，屢犯賭博罪行，犯罪所得財物雖非甚豐，然其
    犯後狡飾犯行態度不佳等一切情狀，適用刑法第第二十八條、第五十六條、二百
    六十六條第一項、第二百六十八條、第二百六十六條第二項、第五十五條第四十
    七條、第四十一條第一項前段、罰金罰鍰提高標準條例第一條前段、第二條，量
    處有期徒刑陸月，並諭知如易科罰金以三百元折算一日之標準。扣案上開電動賭
    博機具三台及現場查扣賭資二萬二千一百七十元，不問屬於犯人所有，均依法宣
    告沒收。本院經核原判決認事用法，均無不合，量刑亦屬妥適。被告上訴意旨，
    否認犯罪，並指摘原判決不當，為無理由，應予駁回。
四、據上論斷，應依刑事訴訟法第三百六十八條，判決如主文。
本案經檢察官林炎昇到庭執行職務。
中  華  民  國      九十一      年        一        月        九        日
                                臺灣高等法院臺南分院刑事第一庭
                                    審判長法官  茆    臺    雲
                                          法官  李    文    福
                                          法官  蔡    長    林
右正本證明與原本無異。
不得上訴。
                                    法院書記官  李    培    薇
中  華  民  國      九十一      年        一        月        十        日
附錄本案論罪科刑法條全文：
刑法第二百六十六條第一項前段：
    在公共場所或公眾得出入之場所賭博財物者，處一千元以下罰金。
刑法第二百六十八條：
    意圖營利，供給賭博場所或聚眾賭博者，處三年以下有期徒刑，得併科三千元以
下罰金。
